臺灣宜蘭地方法院刑事判決
111年度訴字第285號
公  訴  人  臺灣宜蘭地方檢察署檢察官
被      告  林宗凱


選任辯護人  陳穩如律師
上列被告因違反期貨交易法案件，經檢察官提起公訴（111年度
偵字第845號），被告於本院準備程序時就被訴之事實為有罪之
陳述，經本院合議庭裁定由受命法官獨任行簡式審判程序後，檢
察官聲請改依協商程序而為判決，本院判決如下：
    主  文
林宗凱犯期貨交易法第一百一十二條第五項第五款之非法經營期
貨顧問事業罪，處有期徒刑肆月。緩刑貳年，並應於判決確定之
日起壹年內，向公庫支付新臺幣肆萬元。未扣案之犯罪所得新臺
幣參拾萬元沒收，於全部或一部不能沒收或不宜執行沒收時，追
徵其價額。
    犯罪事實及理由
一、本案犯罪事實、證據及所犯法條，除證據部分增加「被告於
    本院準備程序及簡式審判程序時之自白」外，其餘均引用檢
    察官起訴書之記載（如附件）。
二、本件經檢察官與被告林宗凱於審判外進行協商而達成合意，
    且被告業已認罪，其合意內容為：被告所犯係違反期貨交易
    法第112條第5項第5款之非法經營期貨顧問事業罪，處有期
    徒刑肆月。緩刑貳年，並應於判決確定之日起壹年內，向公
    庫支付新臺幣肆萬元。未扣案之犯罪所得新臺幣參拾萬元沒
    收，於全部或一部不能沒收或不宜執行沒收時，追徵其價額
    。經查，上開協商合意並無刑事訴訟法第455條之4第1項所
    列各項情形，檢察官聲請改依協商程序而為判決，本院爰不
    經言詞辯論，於協商合意範圍內為協商判決。
三、應適用之法條：刑事訴訟法第273條之1第1項、第455條之2
    第1項、第455條之4第2項、第455條之8、第454條第2項，期
    貨交易法第112條第5項第5款，刑法第11條、第38條之1第1
    項、第3項、第74條第1項第1款、第2項第4款。
四、本判決除有刑事訴訟法第455條之4第1項第1款於本訊問程序
    終結前，被告撤銷協商合意或檢察官撤回協商聲請者；第2
    款被告協商之意思非出於自由意志者；第4款被告所犯之罪
    非第455條之2第1項所定得以聲請協商判決者；第6款被告有
    其他較重之裁判上一罪之犯罪事實者；第7款法院認應諭知
    免刑或免訴、不受理者情形之一，及違反同條第2項「法院
    應於協商合意範圍內為判決；法院為協商判決所科之刑，以
    宣告緩刑或2年以下有期徒刑、拘役或罰金為限」之規定者
    外，不得上訴。
五、如有上開可得上訴情形，應於收受判決送達後20日內向本院
    提出上訴書狀（應敘述具體理由並附繕本）。上訴書狀如未
    敘述理由，應於上訴期間屆滿後20日內補提理由書於本院。
本案經檢察官劉惟宗提起公訴，檢察官葉怡材到庭執行職務。
中　　華　　民　　國　　111 　年　　9 　　月　　22　　日
                    刑事第一庭  法  官　程明慧　　　　　
以上正本證明與原本無異。
                                書記官  高雪琴
中　　華　　民　　國　　111 　年　　9 　　月　　22　　日
附錄本案論罪科刑法條：　
期貨交易法第112條
違反第106條、第107條，或第108條第1項之規定者，處3年以上1
0年以下有期徒刑，得併科新臺幣1千萬元以上2億元以下罰金。
犯前項之罪，於犯罪後自首，如自動繳交全部犯罪所得者，減輕
或免除其刑；並因而查獲其他正犯或共犯者，免除其刑。
犯第1項之罪，在偵查中自白，如自動繳交全部犯罪所得者，減
輕其刑；並因而查獲其他正犯或共犯者，減輕其刑至二分之一。
犯第1項之罪，其因犯罪獲致財物或財產上利益超過罰金最高額
時，得於所得利益之範圍內加重罰金。
有下列情事之一者，處7年以下有期徒刑，得併科新臺幣3百萬元
以下罰金：
一、未經許可，擅自經營期貨交易所或期貨交易所業務。
二、未經許可，擅自經營期貨結算機構。
三、違反第56條第1項之規定。
四、未經許可，擅自經營槓桿交易商。
五、未經許可，擅自經營期貨信託事業、期貨經理事業、期貨顧
    問事業或其他期貨服務事業。
六、期貨信託事業違反第84條第1項規定募集期貨信託基金。
【附件】
臺灣宜蘭地方檢察署檢察官起訴書
                                      111年度偵字第845號
　　被　　　告　林宗凱　男　51歲（民國00年00月00日生）
　　　　　　　　　　　　住宜蘭縣○○鄉○○路000號
　　　　　　　　　　　　國民身分證統一編號：Z000000000號
上列被告因違反期貨交易法案件，業經偵查終結，認應提起公訴
，茲敘述理由如下：
        犯罪事實
一、林宗凱明知未經主管機關金融監督管理委員會（下稱金管會
    ）核准許可，不得經營期貨顧問事業，竟基於非法經營期貨
    顧問事業之犯意，未經金管會核准許可，自民國109年1月起
    ，至110年8月31日止，利用網路軟體臉書設立名為「趨勢贏
    家  臺股  臺指期資訊交流」社團及通訊軟體LINE群組「Go
    ld Castle」，於每週一至週四晚間7時至8時，以提供臺指
    期貨交易投資策略、研判分析期貨指數買賣價位為號召，招
    攬不特定人加入群組，有意加入者，每月需匯款新臺幣5百
    元至林宗凱設於中國信託銀行第000000000000號、00000000
    0000號帳戶，期間陸續招攬許育銘、黃元明、陳欣瑜等人加
    入為會員，並在群組中張貼「…群組內容主要是盤勢分享，
    適合期權操作參考，以技術面解盤，也可學到一些技術分析
    …不定時有夜盤期指操作區間與方向分享」，向會員提供臺
    指期相關點位的進出，以此方式非法經營期貨顧問事業。
二、案經法務部調查局宜蘭縣調查站查獲後移送偵辦。
        證據並所犯法條
一、訊據被告林宗凱承認曾經招收會員並於夜盤與會員分享過臺
    指期趨勢與點位，而稱沒有帶會員進出，惟查經營期貨顧問
    事業並非以帶同會員做期貨交易為必要，本案另經證人許育
    銘、黃元明、陳欣瑜於警詢時證述可採，並有被告前述之中
    國信託銀行二個帳戶之交易明細、被告在「Gold Castle」
    發表之夜盤進出意見(參偵卷第18頁至22頁)在卷可參，被告
    犯行堪以認定。
二、核被告所為，係違反期貨交易法第112條第5項第5款之未經
    許可擅自經營期貨顧問事業罪。
三、依刑事訴訟法第251條第1項提起公訴。
　　此　致
臺灣宜蘭地方法院
中　　華　　民　　國　　111 　年　　7 　　月　　26　　日
　　　　　　　　　　　　　　　檢　察　官　劉惟宗
本件正本，證明與原本無異
中　　華　　民　　國　　111 　年　　8 　　月　　3 　　日
　　　　　　　　　　　　　    書  記  官  賴葉真
所犯法條　期貨交易法第112條第5項第5款　
違反第一百零六條、第一百零七條，或第一百零八條第一項之規
定者，處三年以上十年以下有期徒刑，得併科新臺幣一千萬元以
上二億元以下罰金。
犯前項之罪，於犯罪後自首，如自動繳交全部犯罪所得者，減輕
或免除其刑；並因而查獲其他正犯或共犯者，免除其刑。
犯第一項之罪，在偵查中自白，如自動繳交全部犯罪所得者，減
輕其刑；並因而查獲其他正犯或共犯者，減輕其刑至二分之一。
犯第一項之罪，其因犯罪獲致財物或財產上利益超過罰金最高額
時，得於所得利益之範圍內加重罰金。
有下列情事之一者，處七年以下有期徒刑，得併科新臺幣三百萬
元以下罰金：
一、未經許可，擅自經營期貨交易所或期貨交易所業務。
二、未經許可，擅自經營期貨結算機構。
三、違反第五十六條第一項之規定。
四、未經許可，擅自經營槓桿交易商。
五、未經許可，擅自經營期貨信託事業、期貨經理事業、期貨顧
    問事業或其他期貨服務事業。
六、期貨信託事業違反第八十四條第一項規定募集期貨信託基金
    。